# 自建污水处理设备、提供运营人员、材料的运营服务，是否适用租赁准则？

提问人：shashadebiao 时间：2020-11-11 20:21:45
公司主营业务是提供污水处理设备制造和安装工程。现在公司增加运营服务，与客户签订运营服务合同或租赁合同，不向其销售污水处理设备和安装工程，而是在客户厂房安装好设备后，派遣人员提供运营服务，运营过程中需要的其他成本（材料、动力等）都由公司承担；设备的所有权归公司所有，可以自行拆除设备运回公司；有的合同约定运营结束后可以续签合同，有的合同未约定是否到期续签。
请问是否适用租赁准则（原租赁准则和新租赁准则）？

回答人：chenyiwei
判断是否构成租赁或者包含租赁，新老租赁准则下的判断模式和结果是一致的。
要区分主帖中案例的实质是出租污水处理设施，还是客户向本企业购买污水处理服务，主要考虑的因素包括但不限于： 1 、该污水处理设施是否仅供该客户使用，包括合同约定限定其用途，以及由于管网的隔离等原因，事实上只能用于处理该客户产生的污水； 2 、本企业有无其他途径满足该客户对污水处理的需求； 3 、与客户签订的合同是更偏重于随时保持一定数量的污水处理能力（不仅限于由该设施提供），还是更偏重于保证该特定污水处理设施的正常运行。